【裁判字號】    90,毒抗,952
【裁判日期】    901228
【裁判案由】    毒品危害防制條例
【裁判全文】
臺灣高等法院刑事裁定                              九十年度毒抗字第九五二號
    抗  告  人
    即  被  告  甲○○
右抗告人因違反毒品危害防制條例案件（聲請案號：九十年度聲觀字第六五０號），
不服台灣士林地方法院民國九十年九月十日裁定（九十年度毒聲字第一一八三號），
提起抗告，本院裁定如左：
    主    文
抗告駁回。
    理    由
一、按犯毒品危害防制條例第十條之罪者，檢察官應先將被告送勒戒處所觀察、勒戒
    ，其期間不得逾一月。同條例第二十條第一項定有明文。
二、原裁定意旨略以：檢察官以受處分人甲○○於民國九十年三月二十一日二十二時
    三十分採尿後回溯九十六小時內某時許，在不詳處所，施用第二級毒品安非他命
    一次，為警於同日十七時十五分許，在台北縣新店市○○路○段五八巷一號三樓
    男友詹金翰住處查獲，訊據被告矢口否認上揭犯行，惟查被告之尿液經以氣象層
    析質譜儀分析法檢驗，呈安非他命陽性反應，此有台北市立療養院尿液檢驗報告
    書附卷可稽（原審卷第八頁），被告所辯不足採，依毒品危害防制條例第二十條
    第一項規定，聲請裁定將被告送勒戒處所觀察、勒戒，經核屬實，爰裁定將受處
    分人送勒戒處所觀察、勒戒等語。
三、抗告人即被告甲○○對於上開犯行矢口否認，辯稱：該尿液檢驗呈安非他命陽性
    反應，係因伊前因感冒，身體不適而服用「明通治痛丹」之成藥，或因服用該藥
    而致誤診，為此特檢呈該藥外包裝紙盒，以供鈞院審酌，抗告人願再接受檢驗，
    以明真相云云。惟查：被告於九十年三月二十一日二十二時三十分為警採尿後，
    經送台北市立療養院以酵素免疫分析篩檢，再經薄層層析法及氣相層析質譜儀分
    析法確認，呈安非他命陽性反應，此有台北市立療養院煙毒尿液檢驗報告書一紙
    在卷可稽（原審卷第八頁）。因甲基安非他命經口服投與後約百分之七十於二十
    四小時內自尿中排出，約百分之九十於九十六小時內自尿中排出，惟由於目前國
    內尿液中甲基安非他命之檢驗僅為鑑定是否呈陽性反應，尚未定其含量，且甲基
    安非他命之成分檢出與其投與方式、投與量、個人體質、採尿時間與檢測儀器之
    精密度等多因素有關，因此僅憑尿液中呈安非他命陽性反應，並無法確實推算吸
    時時間距採集時間之長短，然最長可能不會超過四日，此業經行政院衛生署藥物
    食品檢驗局八十一年二月八日（八一）藥檢壹字第○○一一五六號函示明確，故
    足認被告於右揭採取尿液回溯九十六小時內某時，在不詳地點，曾施用第二級毒
    品安非他命一次。被告所辯稱：該尿液檢驗呈毒品安非他命反應，係因受處分人
    前因感冒，身體不適而服用「明通治痛丹」之成藥，或因服用該藥而致誤診云云
    。然查：「明通治痛丹液」外包裝紙盒所標示成分，「以氣相層析質譜儀分析法
    」進行確認檢驗均不致造成安非他命、甲基安非他命陽性或偽陽性反應，此有行
    政院衛生署管制藥品管理局九十年十二月十九日管檢字第一０一二七八號函在卷
    可稽，況被告於警方調查時亦供稱：伊最近未服用藥物等情（見原審卷第五頁反
    面），被告前開所辯，顯係卸責之詞，不足採信。
四、查抗告人即被告於九十年三月二十一日二十二時三十分所採集之尿，經送請鑑定
    後，檢驗出安非他命陽性反應，已如前述，堪認被告於採尿後回溯之九十六小時
    內某時確有施用第二級毒品安非他命一次無訛。原審因以認定被告有施用第二級
    毒品之犯行，依毒品危害防制條例第二十條第一項、觀察勒戒處分執行條例第三
    條第一項之規定裁定將抗告人令入勒戒處所觀察、勒戒，其認事用法，核無違誤
    ，抗告人仍執前開理由提起本件抗告，應予駁回。
據上論斷，應依刑事訴訟法第四百十二條，裁定如主文。
中      華      民      國      九十      年      十二    月    二十八  日
                            臺灣高等法院刑事第六庭
                                審判長法  官  陳  春  秋
                                      法  官  王  麗  莉
                                      法  官  徐  培  元
右正本證明與原本無異。
不得再抗告。
                                      書記官  秦  仲  芳
中      華      民      國      九十一   年     一    月      二        日


司法院資訊處製作；財團法人民間司法改革基金會備份。
